臺灣高等法院刑事判決　　　　　　　 100年度上訴字第1816號
上　訴　人
即　被　告　陳俊全
上列上訴人因違反槍砲彈藥刀械管制條例案件，不服臺灣板橋地
方法院100年度訴字第405號，中華民國100年5月10日第一審判決
（起訴案號：臺灣板橋地方法院檢察署100年度偵字第943號），
提起上訴，本院判決如下：
    主  文
上訴駁回。
    理  由
一、按不服地方法院之第一審判決而上訴者，應向管轄第二審之
    高等法院為之。提起第二審之上訴，其上訴書狀應敘述具體
    理由，為第二審上訴必備之程式，此觀諸民國96年7月4日修
    正公布刑事訴訟法第361條第2項之規定甚明。倘上訴理由之
    敘述未合乎具體之要求者，其上訴即屬同法第362條前段所
    定「上訴不合法律上之程式」，第二審法院應依同法第367
    條前段規定，以判決駁回之。又第二審上訴之目的，既在於
    請求撤銷、變更第一審不當或違法之判決，以實現個案之救
    濟，則所謂「具體理由」，自應就原判決如何足以撤銷、如
    何應予變更之「事實上」或「法律上」之具體根據，本於確
    實之訴訟資料暨原因事實之所出，逐一敘述、記載，必已具
    體指出原判決事實認定之所憑有如何之錯誤（如原判決所採
    之證據如何不具證據能力、所為證明力之判斷如何違背經驗
    、論理法則等），法律之適用（尤其實體法）有如何之違誤
    ，形式上足以動搖原判決使之成為不當或違法而得改判之事
    由，始屬合法。上訴理由之敘述，應先合乎具體之要求，始
    有所敘述可取與否之實體審理與判斷之問題。是上訴人之上
    訴書狀雖敘述上訴理由，但僅泛言原判決認定事實錯誤、違
    背法令、量刑失之過重或輕縱等情詞，而未依上揭意旨指出
    具體事由，或形式上雖已指出具體事由，然該等事由縱使屬
    實，亦不足以認為原判決有何不當或違法（如對不具有調查
    必要性之證據，法院未依聲請調查亦未說明理由，或援用證
    據不當，但除去該證據仍應為同一事實之認定），或其所陳
    之事由，與訴訟資料所載不相適合，或所指摘原判決之「不
    當」或「違法」根本不存在者，均應認其實質上並未符合具
    體之要件，庶符節制濫行上訴之立法意旨。是以上訴人之上
    訴書狀或補提之上訴理由書，雖有敘述上訴理由，惟並未具
    體敘述第一審判決有上述違法、不當情形，即與未敘述具體
    理由無異，其所為上訴，即不符合上訴之法定要件。
二、經查：
  (一)原審依上訴人即被告陳俊全迭於警詢、偵查、原審準備程序
    及審理時對持有改造手槍之犯行均坦承不諱，又被告所持有
    而為警查獲之改造槍枝及子彈，經送請內政部警政署刑事警
    察局以檢視法、性能檢驗法、試射法鑑定，結果認定：送驗
    手槍1枝（槍枝管制編號0000000000號），認係改造手槍，
    由仿BERE TTA廠M9型半自動手槍製造之槍枝，換裝土造金屬
    槍管而成，擊發功能正常，可供擊發適用子彈使用，認具殺
    傷力；至送驗子彈1顆，認係非制式子彈，由金屬彈殼組合
    直徑8.9㎜金屬彈頭而成，經試射，雖可擊發，惟發射動能
    不足，認不具殺傷力，此有內政部警政署刑事警察局民國
    100年1月14日之刑鑑字第0990177516號槍彈鑑定書1件附卷
    可稽（見偵查卷第73至74頁），復有自願受搜索同意書、臺
    北縣政府警察局中和第二分局搜索扣押筆錄、扣押物品目錄
    表、勘察採證同意書、臺北縣政府警察局槍枝初步檢視報告
    ，及扣案改造手槍照片4張附卷可參（見偵查卷第9至13頁、
    第18至23頁、第26至27頁、第31頁），並有上開具有殺傷力
    之改造手槍扣案可資佐證，足認被告自白與事實相符，而認
    定被告基於持有可發射子彈具有殺傷力之槍枝之犯意，於99
    年9月間某日，在臺北縣板橋市（現已改制為新北市板橋區
    ）某網咖店內處，以3萬元之代價，向真實姓名年籍不詳綽
    號「阿原」之成年男子購得具殺傷力之仿BERETTA廠M9型半
    自動手槍製造、換裝土造金屬槍管之手槍1枝（槍枝管制編
    號000000000 0號）及不具殺傷力之非制式子彈1顆，而無故
    持有之，因而論被告係犯槍砲彈藥刀械管制條例第8條第4項
    之未經許可持有可發射子彈具有殺傷力之改造手槍罪。
  (二)另被告於99年12月18日22時39分許，在臺北縣中和市（現改
    制為新北市中和區○○○路43號前因發生車禍，經到場處理
    之臺北縣警察局（現改制為新北市政府警察局）中和第一分
    局交通分隊員警陳亮澂認其形跡可疑，其在有偵查犯罪職權
    之機關或個人發覺其持有具有殺傷力之改造槍枝前，主動向
    陳亮溦（原審判決誤載陳亮澂）交出前開槍枝，而自首報繳
    一節，經證人陳亮溦於原審到庭證述屬實；又陳俊全前因
    贓物案件，經法院判處有期徒刑4月確定；又因妨害自由
    及偽造文書案件，經法院判處有期徒刑3月、3月，應執行有
    期徒刑4月確定；復因施用毒品案件，經法院判處有期徒
    刑7月確定；再因違反槍砲彈藥刀械管制條例案件，經法
    院判處有期徒刑1 年3月，併科罰金新臺幣（下同）4萬元確
    定。上開所示各罪經法院裁定就有期徒刑部分合併定
    應執行有期徒刑3年確定，與前開所示之罪接續執行，於
    95年9月29 日假釋出監併付保護管束，96年3月14日保護管
    束期滿未經撤銷，以執行完畢論，被告所犯本案犯行構成累
    犯。
  (三)原審認被告未經許可持有改造手槍之殺傷力、危害性均甚大
    ，雖已符合自首報繳之規定，然觀諸其自首報繳過程，乃係
    因警盤查，被告心虛，始自行自首持有具有殺傷力之改造手
    槍等情，已於前述，足徵被告雖符合自首報繳之規定，然動
    機、目的究非全然單純無瑕，參以現今社會治安不良，未經
    許可持有具殺傷力之改造手槍，對社會治安顯具有相當危害
    性等情，爰僅依槍砲彈藥刀械管制條例第18 條第1項之規定
    予以減輕其刑（依刑法第66條之規定同時有免除其刑之規定
    者，其減輕得減至3分之2）而不得免除其刑，並依法先加後
    減之。並審酌被告已有違反槍砲彈藥刀械管制條例前科，且
    於本案發生前2月又因非法持有改造槍枝及子彈為警查獲，
    有臺灣板橋地方法院檢察署99年度偵字第28547號起訴書1份
    在卷可稽，詎仍不知悔改，未經許可而持有上揭具有殺傷力
    之改造手槍，對於社會安全已構成相當危害，惟兼衡其未持
    之另為其他犯罪，及其品行、智識程度及犯罪後尚能坦承犯
    行深表悔悟等一切情狀，量處有期徒刑貳年，併科罰金新臺
    幣伍萬元，罰金如易服勞役，以新臺幣壹仟元折算壹日，扣
    案具殺傷力之改造手槍為違禁物，不問屬於犯人與否，依刑
    法第38條第1項第1款規定宣告沒收。
  (四)原審已詳敘其憑以認定之證據及理由，並無違背證據法則，
    而原判決依其確認之事實而為法律之適用，俱無違誤，並斟
    酌刑法第57條所列各種情狀而為刑之量定，並未逾越職權或
    違反比例原則，亦無其他失出或失入之違法或失當之處。
三、被告不服原審判決，提起上訴，理由略以：被告於警未發覺
    其身上有槍枝就自動承認，已符合免刑之規定，然被告仍被
    判有罪，自認不服等語。經查：
  (一)按量刑之輕重，乃實體法上賦予法院得為自由裁量之事項，
    倘已斟酌刑法第57條各款所列情狀，而未逾越法定刑度，或
    濫用其權限，即不能任意指為違法。況原審業已依槍砲彈藥
    刀械管制條例第18條第1項規定，減輕其刑期，且已斟酌上
    訴人之各項情狀，並敘明未諭知免刑之理由，原審在適法範
    圍內行使裁量權，核無違法或不當，被告未查原審之寬典，
    亦未具體指摘原審量刑有何違法或不當，仍執意上訴請求免
    刑，自難認係具體之上訴理由。
  (二)原審已詳敘認定被告犯罪事實所憑證據及適用刑罰法律之理
    由，被告之上開上訴理由顯非依據卷內既有訴訟資料或提出
    新事證，指摘或表明第一審判決關於認定事實、適用法律及
    量刑等事項，究竟有何違法或不當之具體情形。依上開說明
    ，本件被告提起之上訴，顯無具體理由而不合法定程式應予
    駁回，並不經言詞辯論為之。
據上論斷，應依刑事訴訟法第367條前段、第372條，判決如主文
。
中    華    民    國   100    年    6     月    28    日
                  刑事第十庭  審判長法  官  宋  祺
                                    法  官  高玉舜
                                    法  官  陳明珠
以上正本證明與原本無異。
如不服本判決，應於收受送達後十日內向本院提出上訴書狀，其
未敘述上訴之理由者並得於提起上訴後十日內向本院補提理由書
（均須按他造當事人之人數附繕本）「切勿逕送上級法院」。
                                    書記官  胡勤義
中    華    民    國   100    年    6     月    29    日